【裁判字號】    97,消債清,109
【裁判日期】    980119
【裁判案由】    清算事件
【裁判全文】
臺灣板橋地方法院民事裁定           97年度消債清字第109號
聲  請  人  甲○○
代  理  人  陳韋霖律師
上列當事人聲請消費者債務清理事件，本院裁定如下：
    主  文
債務人甲○○自中華民國九十八年一月十九日下午四時起開始清
算程序，並同時終止清算程序。
    理  由
一、按法院開始清算程序之裁定，應載明其年、月、日、時，並
    即時發生效力；債務人之財產不敷清償清算程序之費用時，
    法院應裁定開始清算程序，並同時終止清算程序，消費者債
    務清理條例第83條第1 項、第85條第1 項分別定有明文。
二、本件聲請人即債務人主張：其於民國95年6 月間與銀行協商
    成立當時，每月固定收入約為新臺幣（下同）20,000元，然
    聲請人因罹患全身性紅斑狼瘡，自96年7 月11日起住院治療
    ，且因疾病發生變化，於96年7 月24日入住加護病房觀察，
    至96年8 月22日始出院；聲請人因生病無法工作，故向勞工
    保險局申請失業給付，每月領有12,060元，得以繼續清償銀
    行債務，然至97年2 月，聲請人已無法繼續請領失業給付，
    且無力工作，是聲請人係因不可歸責於己之事由，而無法履
    行協商條件等語。經查：債務人所主張之上開事實，業據提
    出民事陳報狀、戶籍謄本、95年公會協商協議書影本、無擔
    保債務還款計畫影本、債權人清冊、財團法人金融聯合徵信
    中心當事人綜合信用報告、財產及收入狀況說明書、財政部
    臺灣省北區國稅局94至96年度綜合所得稅各類所得資料清單
    、95至96年度綜合所得稅申報書影本、財產歸屬資料清單、
    所有汽車之讓渡證書影本、聯邦銀行匯款通知單影本、美商
    康健人壽保險證影本、宏福人壽保險單影本、新光人壽壽險
    貸款利息收據影本及保險單借款借據影本、重大傷病免自行
    部分負擔證明卡影本、馬偕紀念醫院診斷證明書、勞工保險
    卡影本、佳仁診所離職證明書、三重就業服務站失業給付申
    請案件認定及再認定收據等資料為證。此外，本件又查無債
    務人有消費者債務清理條例第6 條第3 項、第8 條或第82條
    第2 項所定駁回清算聲請之事由存在，則債務人聲請清算，
    應屬有據。另查，聲請人無任何財產，有其所提出之財政部
    臺灣省北區國稅局財產歸屬資料清單在卷可稽；而聲請人因
    病正住院治療，無法工作均無收入，且自97年2 月起已無法
    繼續請領失業給付，業據提出馬偕紀念醫院診斷證明書（見
    本院卷第53頁）、三重就業服務站失業給付申請案件認定及
    再認定收據（見本院卷第23頁）以為證明。因此，本院參酌
    本件清算程序之規模，堪認聲請人之財產應不敷清償清算程
    序之費用，爰依上開規定裁定開始本件清算程序，並同時終
    止清算程序。
中    華    民    國    98    年    1     月    19    日
              民事第一庭    法      官  黃信樺
上為正本係照原本作成
開始清算程序之裁定不得抗告，如不服同時終止清算程序之裁定
，應於裁定送達後10日內，以書狀向本院提出抗告，並繳納抗告
費新臺幣1 千元
中    華    民    國    98    年    1     月    19    日
                            書  記  官  李佳靜

司法院資訊處製作；財團法人民間司法改革基金會備份。
